# 长期股权投资转换问题

提问人：xuekuaiji13 时间：2020-12-18 10:38:00
再成本法转换为权益法的情况下，对剩余投资进行追溯调整，为什么不考虑追溯期间的未实现内部交易损益对投资收益或者留存收益的影响

回答人：chenyiwei
既然是追溯调整，视同这部分剩余股份从最早取得时开始就是按照权益法核算，则自然在权益法核算过程中应考虑此期间内的顺流、逆流交易的影响，按比例抵销未实现损益。